▶LUIS HERNANDO PATIÑO MACHADO

www-luismachadoportafolio.com.co Profesión: Tecnólogo en Sistemas Dirección: Cra 82a #29-70 Teléfono: (4)5037152 Celular: 3156980335 Correo electrónico: lhpm16@hotmail.com



Perfil

Mi portafolio digital: www.luismachadoportafolio.com.co

Soy una persona responsable, honesta y de retos laborales superando conocimientos que requieran adquirir.

En mi experiencia laboral he tenido varios tipos de responsabilidades, he realizado Soporte Técnico, Soporte Ofimático, Mantenimiento de equipos de cómputos y Administración de Redes.

En mi experiencia laboral independiente me he dedicado al desarrollo de páginas web. Algunos de mis desarrollos los pueden encontrar en mi sitio web: www.luismachadoportafolio.com.co

Datos Personales

Nombres: Luis Hernando

Apellidos: Patiño Machado

Cédula de Ciudadanía: 88'251.837 Cúcuta

Estado Civil: Soltero

Linkedln: https://www.linkedin.com/in/luis-hernando-pati%C3%BIo-machado-386b9333/

Datos de Contacto

Teléfono fijo: (4) 5037152

Celular: 3156980335

Correo electrónico: lhpm16@hotmail.com

Dirección: Cra 82a #29-70 Belen Los Alpes

Formación Académica

• Bachiller Académico (1994). Entidad: Colegio Grancolombiano.

• Tecnólogo en Informática (1999). Entidad: IUFRONT. (APOSTILLADO)

- Ensamble y Mantenimiento de Computadores. Entidad: SENA. 2008
- Diseño Web con Dreamweaver, Entidad: SENA, 2008
- Programación de Páginas Web HTML y Javascript . Entidad: SENA. 2008
- Autocad 2D. Entidad: SENA. 2008.
- Flash y Animación 2D. Entidad: SENA. 2009
- Excel 2007, Entidad: SENA, 2012.
- Escuela de Organización Industrial Cloud Computing. 2017.
- Escuela de Organización Industrial Analítica Web. 2017.
- Universidad Complutense Desarrollo de Apps Móviles. 2017.
- Instituto Economía Internacional Introducción Desarrollo Web I 2017.
- Escuela de Organización Industrial –E-commerce 2017.
- Interactive Advertising Bureau Curso Básico Marketing Digital. 2017.
- Desarrollo Web con PHP. Entidad: SENA. 2017
- Instituto Economía Internacional Introducción Desarrollo Web II 2018.
- Fundación Carlos Slim Administrador de Base de datos. 2018.
- Fundación Carlos Slim Programador Orientado a Objetos. 2018.
- Fundación Carlos Slim -Administrador de Servidores. 2018.
- Fundación Carlos Slim Analista de datos. 2018.
- Fundación Carlos Slim Técnico en redes de datos. 2018.
- Fundación Carlos Slim Programador Orientado a Objetos. 2018.
- Fundación Carlos Slim Curador de datos. 2018.
- Fundación Carlos Slim Visualizador Big Data. 2018.
- Cisco Networking Academy Introducción Seguridad Cibernética. 2018
- Cisco Networking Academy Cybersecurity Essential. 2018

Experiencia Laboral

Técnico en Sistemas (Febrero 2002 – Marzo 2002) SENA (Norte de Santander) Soporte a usuarios Paquetes Ofimáticos, Mantenimiento de Computadores.

Tecnólogo en Sistemas (Agosto 2004 – Diciembre 2007)

ESE Hospital Regional Sur Oriental (Chinácota - Norte de Santander)

Dirección: Carrera 3 Esquina Barrio El Dique. Teléfono: (7)5864499, (7)5864120,

Soporte a usuarios Paquetes Ofimáticos, Apoyo Area Administrativa Mantenimiento de Computadores y Red. Apoyo a Informes como Producción Decreto 2193 del IDS, SICE, Circular Unica de la Supersalud generando los archivos planos. Corrección de RIPS para apoyo a Cartera. Mantenimiento a los Equipós de Cómputo hardware y Software. Instalación y Soporte Paquete Administrativo TNS Software facturación Hospitalaria, cartera, Contabilidad, Presupuesto, CRM. Servidor Red LAN y Usuarios.

Tecnólogo en Sistemas (Marzo - Abril 2008)

Alcaldía Municipal de Chinácota (Chinácota - Norte de Santander)

Soporte a usuarios Paquetes Ofimáticos, Mantenimiento de Computadores y Red.

Tecnólogo en Sistemas (Mayo 2008)

ESE Hospital Regional Noroccidental (Abrego - Norte de Santander).

Dirección: Calle 20 Carrera 3ª Barrio Santa Bárbara. Teléfono: 5642484-5642641.

Celular: 3138724201

Diseño del sitio web www.esenoroccidental.gov.co. Apoyo Informe SICE de la Contraloría General de la Nación.

Tecnólogo en Sistemas (Enero 2009 – Julio 2012)

ESE Hospital Regional Sur Oriental (Chinácota - Norte de Santander)

Soporte a usuarios Paquetes Ofimáticos, Apoyo Area Administrativa Mantenimiento de Computadores y Red. Apoyo a los informes CHIP de la Contraloría General de la Nación, Circular Unica de la Superintendencia de Salud, y SICE de la Contraloría General de la Nación. Mantenimiento Hardware y Software Equipos de Cómputos. Instalación y Soporte Paquete Administrativo TNS Software facturación Hospitalaria, cartera, Contabilidad, Presupuesto, CRM. Servidor Red LAN y Usuarios.

Trabajos (algunos) como Independiente

Medellín CECIM 2019 - www.cdecim2019.com

Deliricos – www.deliricos.co

FUCIAM - www.fuciam.com.co

Realidad Aumentada Parróquia Toledo - https://play.google.com/store/apps/details?id=com.ar.toledo

Destino Chinacota - https://play.google.com/store/apps/details?id=com.destinochinacota&hl=es

Norteplay - https://play.google.com/store/apps/details?id=com.norteplay&hl=es

Parróquia Toledo - https://play.google.com/store/apps/details?id=com.arquipamplona.toledo&hl=es

Impacto Chinácota – <u>www.impactochinacota.com</u>

Ventas Chinácota – www.ventaschinacota.com.co

Sistema Origoyam – <u>www.sistemaorigoyam.com</u>

Syslab IPS – <u>www.syslabips.com.co</u>

Corporación Solidarios por Colombia (Villa Rosario) - www.corporacionsolidariosporcolombia.org

Fundación Milner - www.milnerfoundations.org

Personal: www.luismachadoportafolio.com.co

Aplicaiones Web:

Sistema para Taller de Auto

http://luismachadoportafolio.com.co/autoservicio/

Usuario: admin - Clave: autoservicio

Sistema para Gestionar Exámenes de Laboratorio Clínico

http://luismachadoportafolio.com.co/laboratorio/

Usuario: admin - Clave: adminhisto

Sistema de Historias Clínicas

http://luismachadoportafolio.com.co/histoclinica/

Usuario: admin - Clave: adminhisto

Sistema para Odontología - Odontogramas

http://luismachadoportafolio.com.co/odontologia/

Usuario: admin - Clave: adminhisto

Generación Circular 016 Supersalud a Formato XML

http://luismachadoportafolio.com.co/exportxml/

Entre otros...

Habilidades

Programación: PHP, HTML5, CSS3, JQUERY, JQUERY MOBILE, JSON, MySQL, Bootstrap, Materialize, Apache Cordova para Apps Híbridas Móviles, Wordpress, Woocommerce, Joomla y Prestashop, Laravel, VueJs, Excel y Access.

Técnico: Mantenimiento PC Escritorio y Portátiles Hardware y Software. Paquetes Ofimáticos

Sector Salud: Parte técnica de Informe SICE, Decreto 2193 Producción, Circular Única de la Supersalud, Desarrollo Circular 016 Archivos XML, Validación archivos planos RIPS.

Paquete Administrativo: Instalación y Soporte TNS Software, CRM. Digitalización de Documentos, Compresión de datos, Copias de Seguridad local, media, nube.

Referencia Personal

Omar Chaves. Celular: 3185495766.

Yesid Amaya. Celular: 3103162844.

Victor Villamil. Celular: 3224314797

Código QR Sitio Web:



Currículo: LUIS HERNANDO PATIÑO MACHADO					